【裁判字號】    90,訴,1170
【裁判日期】    901011
【裁判案由】    毒品危害防制條例
【裁判全文】
臺灣彰化地方法院刑事判決                          九十年度訴字第一一七號
    公  訴  人  臺灣彰化地方法院檢察署檢察官
    被      告  甲○○
右列被告因違反毒品危害防制條例案件，經檢察官提起公訴（九十年度毒偵緝字第四
三八、九十年度毒偵字第三三三八號），本院判決如左：
        主  文
甲○○連續施用第壹級毒品，處有期徒刑柒月，海洛因陸包沒收銷燬之，注射針筒
支沒收；又連續施用第貳級毒品，處有期徒刑肆月，安非他命包沒收銷燬之，應執
行有期徒刑拾月。海洛因陸包、安非他命包，均沒收銷燬之；注射針筒支沒收。
        事  實
一、甲○○曾因偽造文書罪，經台灣南投地方法院判處有期徒刑四月，緩刑二年確定
    ，現緩刑中。前因施用毒品案件，經送觀察、勒戒後，認無繼續施用毒品之傾向
    ，由台灣彰化地方法院檢察署檢察官於民國（下同）八十八年十一月十五日，以
    八十八年度毒偵字第一五三七、一六一三、八十八年度毒偵緝字第一六四號等案
    件為不起訴處分確定。猶無悛改，又分別基於施用第一級毒品海洛因與第二級毒
    品安非他命之概括犯意，自八十九年八月間某日起至九十年八月六日止，在彰化
    縣員林鎮○○路一七八號六樓之一租住處等地，以將第一級毒品海洛因置於注射
    針筒內加水混合注射身體方式，多次施用海洛因；與將第二級毒品安非他命置於
    玻璃管內燒烤，使生煙霧嗅吸方式，多次施用安非他命。先於八十九年八月七日
    下午四時許，在前址租住處外為警查獲，並扣得黑色皮包一個，內有海洛因三包
    ，合計淨重十七．六二公克、不詳成分粉末一包、安非他命二包，重約五．五公
    克、電子秤一個與注射針筒一支（起訴書誤為四支）。再於九十年八月六日晚上
    十一時三十分許，在彰化縣北斗鎮○○街二一三巷旁為警查獲，並扣得海洛因三
    包，注射針筒二支。嗣依本院八十九年度毒聲字第四九五二號裁定，送入台灣彰
    化看守所附設勒戒處所觀察、勒戒後，認有繼續施用毒品之傾向，現在台灣台中
    女子戒治所戒治中。
二、案經彰化縣警察局員林、北斗分局先後報請台灣彰化地方法院檢察署檢察官偵查
    起訴。
    理  由
一、右犯罪事實，業據被告甲○○於審理中自白不諱，且其於八十九年八月七日、九
    十年八月六日，為警查獲後所採尿液檢驗結果，確呈人體施用安非他命後之甲基
    安非他命陽性反應與施用海洛因後之嗎啡陽性反應，有彰化縣衛生局煙毒尿液檢
    驗成績書（煙檢字第八九二九一五、九０二四四九）二紙在卷可憑。復扣案其前
    開先後持有之白粉，其中一包未發現毒品成分，淨重一．八六公克（包裝重五．
    一四公克），餘六包均含海洛因成分，其中三包合計淨重十七．六二公克（包裝
    重一．九五公克），另三包合計淨重０．九八公克（包裝重０．五七公克），有
    法務部調查局鑑定通知書二紙附卷可稽，復有注射針筒扣案可證，足見被告之自
    白與事實相合，可加採信，本件事證明確，被告犯行堪予認定。
二、查被告曾因施用毒品案件，經送觀察、勒戒後，認無繼續施用毒品之傾向，由台
    灣彰化地方法院檢察署檢察官於八十八年十一月十五日，以八十八年度毒偵字第
    一五三七、一六一三號、八十八年度毒偵緝字第一六四號等案件為不起訴處分確
    定，有不起訴處分書在卷可稽。猶無悛改，五年內再犯本件施用毒品案件，經觀
    察、勒戒後，認有繼續施用毒品之傾向，有台灣彰化看守所九十年八月十七日，
  彰所戒字第二四０三號函送該所附設勒戒處所之證明書一件附卷可考。故核被告
    本件所為，係犯毒品危害防制條例第十條第一項、第二項之罪，且應依法予以科
    刑。被告為施用毒品持有毒品海洛因、安非他命之低度行為，為施用之高度行為
    所吸收，不另論罪。先後多次施用海洛因、安非他命之犯行，時間緊接，所犯構
    成要件相同，顯係基於概括犯意所為，屬連續犯，依法應各論以一罪並加重其刑
    。又所犯上開二罪，犯意各別，行為互殊，應分論併罰之。爰審酌被告犯罪之動
    機、目的、手段、所生危害及犯罪後坦承犯行等一切情狀，分別量處如主文所示
    之刑，並定其應執行之刑，以示懲儆。扣案海洛因六包，其中三包合計淨重十七
    ．六二公克，另三包合計淨重０．九八公克，有法務部調查局鑑定通知書在卷可
    據，屬第一級毒品；與扣案安非他命三包，屬第二級毒品，均依毒品危害防制條
    例第十八條第一項宣告沒收銷燬。扣案注射針筒共三支，係被告所有，供施用海
    洛因所用，已據被告陳明，依刑法第三十八條第一項第二款宣告沒收。至電子秤
    一個，被告堅詞非其所有，復不屬違禁物，爰不宣告沒收。
據上論斷，應依刑事訴訟法第二百九十九條第一項前段，毒品危害防制條例第十條第
一項、第二項、第十八條第一項，刑法第十一條前段、第五十六條、第五十一條第五
款、第三十八條第一項第二款，判決如主文。
中      華      民      國    九十      年      十      月      十一    日
                                     台灣彰化地方法院刑事第三庭
                                         法      官  洪  榮  謙
右正本證明與原本無異。
如不服本判決，應於判決送達後十日內向本院提出上訴狀( 須附繕本 )。
                                         法院書記官  張  木  松
中      華      民      國    九十      年      十      月      十二    日
毒品危害防制條例第十條：
施用第一級毒品者，處六月以上五年以下有期徒刑。
施用第二級毒品者，處三年以下有期徒刑。


司法院資訊處製作；財團法人民間司法改革基金會備份。
